【裁判字號】    99,訴,890
【裁判日期】    990430
【裁判案由】    偽造文書等
【裁判全文】
臺灣板橋地方法院刑事判決              99年度訴字第890 號
公  訴  人  臺灣板橋地方法院檢察署檢察官
被      告  丙○○
上列被告因偽造文書等案件，經檢察官提起公訴（99年度偵字第
870 號），經被告於準備程序中就被訴事實為有罪之陳述，本院
裁定改依簡式審判程序審理，茲判決如下：
    主  文
丙○○意圖為自己不法之所有，而侵占遺失物，處罰金新臺幣壹
萬元，如易服勞役，以新臺幣壹仟元折算壹日；又行使偽造私文
書，足以生損害於他人，累犯，處有期徒刑參月，如易科罰金，
以新台幣壹仟元折算壹日，臺灣大哥大股份有限公司行動通信網
路業務服務申請書上偽造之「乙○○」簽名貳枚，沒收。又行使
偽造私文書，足以生損害於他人，累犯，處有期徒刑參月，如易
科罰金，以新台幣壹仟元折算壹日，臺灣大哥大股份有限公司行
動電話服務過戶申請書上偽造之「乙○○」簽名參枚、「甲○○
」簽名壹枚，均沒收。又行使偽造私文書，足以生損害於他人，
累犯，處有期徒刑參月，如易科罰金，以新台幣壹仟元折算壹日
，臺灣大哥大股份有限公司行動通信網路業務服務申請書上偽造
之「乙○○」簽名貳枚、「甲○○」簽名貳枚，均沒收。上開有
期徒刑部分應執行有期徒刑柒月，如易科罰金，以新台幣壹仟元
折算壹日，附表編號一、二、三所示偽造之「乙○○」簽名共柒
枚、「甲○○」簽名共參枚均沒收。
    事實及理由
一、本件犯罪事實除更正犯罪事實(一)「於96年間某日」為「於96
    年底間某日」外，其餘犯罪事實及證據，除證據部分應補正
    被告丙○○於本院訊問時之自白外，餘均引用檢察官起訴書
    之記載。
二、核被告如起訴書犯罪事實欄（一）所為，係犯刑法第337 條
    之侵占遺失物罪；如起訴書犯罪事實欄（二）(1)(3)所為，係
    犯刑法第216 條、第210 之行使偽造私文書罪、刑法第339
    條第1 項之詐欺取財罪（詐取SIM 卡1 枚部分）。其前述所
    為偽造署押犯行，乃偽造私文書之部分行為，又該偽造私文
    書之低度行為應為其行使之高度行為所吸收，均不另論罪。
    另被告向如附表所示電訊行店員行使偽造私文書，致使各該
    店員陷於錯誤，而代理各該電信公司同意交付行動電話SIM
    卡，成立詐欺取財罪，因被告於同時地為行使偽造私文書及
    詐欺取財之行為，足認被告係基於一個犯罪決意，實行數個
    構成要件之行為，而該二者有其同一性，自得評價為一行為
    而論以想像競合犯，應依刑法第55條規定，從一重之行使偽
    造私文書罪處斷；如起訴書（二）(2)所為，係犯刑法第216
    條、第210 之行使偽造私文書罪。再被告所犯上開侵占遺失
    物罪及行使偽造私文書各罪間，犯意各別，行為互殊，應予
    分論併罰。末查被告前於於民國96年間，因詐欺案件，經臺
    灣士林地方法院以96年度易字第529 號判處有期徒刑4 月，
    96年減刑為有期徒刑2 月，於97年1 月9 日易科罰金執行完
    畢。另於96年間因偽造文書等案件，經本院於97年10月17日
    以97年度訴字第2681號，就侵占離本人所持有之物，處罰金
    新臺幣5,000 元，就偽造文書罪部分判處有期徒刑4 月、4
    月，定應執行有期徒刑6 月確定，有臺灣高等法院被告前案
    紀錄表在卷可徵，其於徒刑執行完畢後5 年內，再犯本件前
    述行使偽造私文書罪及詐欺取財罪部分，為累犯，均應依刑
    法第47條第1 項規定，分別加重其刑。爰審酌被告之素行，
    犯罪之動機、目的、手段、所生危害及犯後坦承犯行，態度
    尚稱良好等一切情狀，分別量處如主文所示之刑，並諭知易
    科罰金及易服勞役之折算標準，暨就有期徒刑部分定其應執
    行之刑，被告行為後刑法第41條修正增訂第8 項，新法較有
    利於被告，爰適用修正後刑法諭知易科罰金之折算標準。
三、被告在附表所示申請書上偽造之「乙○○」簽名共7 枚、「
    甲○○」簽名共3 枚，依刑法第219 條規定，不問屬於被告
    與否，均應併予宣告沒收。
據上論斷，應依刑事訴訟法第273 條之1 第1 項、第299 條第1
項前段、第310 條之2 、第454 條第2 項，刑法第337 條、第21
6 條、第210 條、第339 條第1 項、第47條第1 項、第51條第5
款、第219 條、第41條第1 項前段、第42條第3 項前段，刑法施
行法第1 條之1 ，判決如主文。
本案經檢察官賴建如到庭執行職務。
中    華    民    國    99    年    4     月    30    日
                  刑事第四庭    法  官  徐子涵
上列正本證明與原本無異。
如不服本判決，應於判決送達後10日內敘明上訴理由，向本院提
出上訴狀 (應附繕本) ，上訴於臺灣高等法院。其未敘述上訴理
由者，應於上訴期間屆滿後20日內向本院補提理由書「切勿逕送
上級法院」。
                                書記官  張桐嘉
中    華    民    國    99    年    4     月    30    日
附錄本案參考法條全文
刑法第337 條
意圖為自己或第三人不法之所有，而侵占遺失物、漂流物或其他
離本人所持有之物者，處五百元以下罰金。
刑法第216 條
行使第二百十條至第二百十五條之文書者，依偽造、變造文書或
登載不實事項或使登載不實事項之規定處斷。
刑法第210 條
偽造、變造私文書，足以生損害於公眾或他人者，處五年以下有
期徒刑。
刑法第339 條
意圖為自己或第三人不法之所有，以詐術使人將本人或第三人之
物交付者，處五年以下有期徒刑、拘役或科或併科一千元以下罰
金。
以前項方法得財產上不法之利益或使第三人得之者，亦同。
前二項之未遂犯罰之。
附表：
┌──┬───┬────┬──────┬─────┬───┐
│編號│時  間│地點（通│偽造之聲請書│偽造之署押│門號  │
│    │      │訊行名稱│            │          │      │
│    │      │）      │            │          │      │
├──┼───┼────┼──────┼─────┼───┤
│一  │97年1 │臺北縣板│台灣大哥大公│「乙○○」│0958- │
│    │月9 日│橋市民族│司行動通信網│簽名2 枚  │807805│
│    │      │路33號「│路服務申請書│          │      │
│    │      │台灣大哥│            │          │      │
│    │      │大公司板│            │          │      │
│    │      │橋民族門│            │          │      │
│    │      │市店」  │            │          │      │
├──┼───┼────┼──────┼─────┼───┤
│二  │97年1 │臺北縣中│台灣大哥大公│「乙○○」│0958- │
│    │月14日│和市興南│司行動電話服│簽名3 枚、│807805│
│    │      │路一段64│務過戶申請書│「甲○○」│      │
│    │      │巷2號「 │            │簽名1 枚  │      │
│    │      │台灣大哥│            │          │      │
│    │      │大公司中│            │          │      │
│    │      │和南勢角│            │          │      │
│    │      │門市店」│            │          │      │
├──┼───┼────┼──────┼─────┼───┤
│三  │97年1 │臺北縣三│台灣大哥大公│「乙○○」│0987- │
│    │月15日│重市重陽│司行動通信網│、「甲○○│807360│
│    │      │路二段10│路服務申請書│」簽名各2 │      │
│    │      │號「台灣│            │枚        │      │
│    │      │大哥大公│            │          │      │
│    │      │司三重重│            │          │      │
│    │      │陽門市店│            │          │      │
│    │      │」      │            │          │      │
└──┴───┴────┴──────┴─────┴───┘

司法院資訊處製作；財團法人民間司法改革基金會備份。
